臺灣高等法院刑事判決
111年度上訴字第1839號
上  訴  人  
即  被  告  許杰琳



選任辯護人  葉重序律師(法扶律師)          
上列上訴人因違反毒品危害防制條例案件，不服臺灣新北地方法
院110年度訴字第1227號，中華民國111年2月15日第一審判決（
起訴案號：臺灣新北地方檢察署110年度偵字第13642號），提起
上訴，本院判決如下：
    主  文
原判決關於刑之部分撤銷。
前開撤銷部分，各處如附表所示之刑。應執行有期徒刑陸年。
    事實及理由
一、本院審理範圍：
  ㈠按「上訴得對於判決之一部為之」、「對於判決之一部上訴
    者，其有關係之部分，視為亦已上訴。但有關係之部分為無
    罪、免訴或不受理者，不在此限」、「上訴得明示僅就判決
    之刑、沒收或保安處分一部為之」，民國110年6月16日修正
    公布，自同年月18日起施行之刑事訴訟法第348條第1項、第
    2項、第3項分別定有明文。
  ㈡本件檢察官起訴上訴人即被告許杰琳（下稱被告）涉犯毒品
    危害防制條例第4條第2項之販賣第二級毒品罪（繫屬原審法
    院日期為110年11月15日），經原審審理後，認被告犯毒品
    危害防制條例第4條第2項之販賣第二級毒品罪而判處罪刑（
    共2罪），被告不服原判決提起上訴，檢察官則未提起上訴
    ，於111年5月24日繫屬本院，有原審法院111年5月19日新北
    院賢刑至110訴1227字第25489號函上之本院收文戳章可憑（
    見本院卷第3頁），是本案上訴之效力及其範圍，應依現行
    刑事訴訟法第348條規定判斷。又被告於本院111年7月14日
    審理時已陳明：本件只針對量刑部分上訴，對原審判決認定
    事實、適用法條及沒收都沒意見等語（見本院卷第122頁）
    ，業已明示僅就判決之刑提起上訴，依刑事訴訟法第348條
    第3項規定及修法理由，本院審理範圍僅限於原判決所處之
    刑，不及於原判決所認定犯罪事實、所犯法條（罪名）及沒
    收等部分。
  ㈢被告所為本案犯罪事實、所犯法條（罪名）、沒收部分，非
    屬本院審理範圍，業如前述，惟本案既屬有罪判決，依法有
    其應記載事項，且量刑係以原判決所認定之犯罪事實及論罪
    等為據，故就本案犯罪事實、所犯法條（罪名）及沒收部分
    之記載均引用第一審判決書所記載之事實、證據及理由（如
    附件，原判決附表編號1、2時間欄記載之年份應為110年之
    誤寫）。
二、刑之減輕事由：
  ㈠原審認定被告就原判決附表編號1、2所為，均係犯毒品危害
    防制條例第4條第2項之販賣第二級毒品罪，又被告所犯上開
    2罪之犯意各別，行為互殊，應予分論併罰，合先敘明。
  ㈡按刑法第59條規定犯罪之情狀顯可憫恕者，得酌量減輕其刑
    ，其所謂「犯罪之情狀」，與同法第57條規定科刑時應審酌
    之一切情狀，並非有截然不同之領域，於裁判上酌減其刑時
    ，應就犯罪一切情狀（包括第57條所列舉之10款事項），予
    以全盤考量，審酌其犯罪有無可憫恕之事由（即判例所稱有
    特殊之原因與環境等等，在客觀上足以引起一般同情，以及
    宣告法定低度刑，是否猶嫌過重），以為判斷。查被告本件
    經查獲販賣第二級毒品甲基安非他命之次數及金額仍屬有限
    ，而販賣第二級毒品之法定刑為「處無期徒刑或10年以上有
    期徒刑，得併科新臺幣1千5百萬元以下罰金」，然同為販賣
    第二級毒品之人，其原因動機不一，犯罪情節未必盡同，或
    有大盤毒梟者，亦有中、小盤之分，甚或僅止於吸毒者友儕
    間為求互通有無之有償轉讓者亦有之，其販賣行為所造成危
    害社會之程度自屬有異，法律科處此類犯罪，所設之法定最
    低本刑卻同為「無期徒刑或10年以上有期徒刑」，不可謂不
    重，於此情形，倘依其情狀處以有期徒刑，即足以懲儆，並
    可達防衛社會之目的者，自非不可依客觀之犯行與主觀之惡
    性二者加以考量其情狀，是否有可憫恕之處刑，以符合罪刑
    相當原則，據此，審酌本件被告販賣第二級毒品2次，交易
    金額分別為新臺幣（下同）3,600元、2,000元，對象為戴明
    哲1人，是其販賣次數、對象、數量及金額尚非甚鉅，販賣
    所得獲利不多，與多次、大量出售第二級毒品，賺取巨額價
    差者，尚屬有別，其以情節論，惡性容非重大不赦，若就販
    賣第二級毒品科處最輕本刑尚嫌過重，實屬情輕法重而有堪
    資憫恕之處，爰就被告所為販賣第二級毒品犯行，按刑法第
    59條規定酌量減輕其刑。
三、撤銷改判之理由：
  ㈠原審以被告罪證明確，予以論罪科刑，固非無見。惟原審未
    審酌被告上開所為販賣第二級毒品犯行，以其犯罪情節論，
    若科處最輕本刑尚嫌過重，而未依刑法第59條規定酌量減輕
    其刑，難認妥適。被告上訴主張原審判決量刑過重，並非無
    理由。據上，原判決關於刑之部分既有上開可議之處，即無
    可維持，自應由本院將原判決關於刑之部分予以撤銷改判。
  ㈡爰以行為人之責任為基礎，審酌被告明知第二級毒品對於人
    體健康戕害甚巨，竟為本件販賣第二級毒品犯行，戕害國民
    身心健康，影響社會秩序、善良風俗，所為非是，兼衡被告
    之犯罪動機、手段、犯罪所得、次數，暨被告自述學歷國中
    肄業，因另案入監執行前在小吃店上班，與父母及2子同住
    ，其中1子已成年當兵，另1子尚未成年之生活狀況（見原審
    卷第151頁），及被告於本院審理時坦承犯行，尚有悔意之
    犯後態度、素行等一切情狀，分別量處主文第2項所示之刑
    。
  ㈢按數罪併罰，分別宣告多數有期徒刑者，於各刑中之最長期
    以上，各刑合併之刑期以下，定其刑期，但不得逾30年，刑
    法第51條第5款定有明文。乃因刑罰之科處，應以行為人之
    責任為基礎，考量人之生命有限，刑罰對被告造成之痛苦程
    度，係以刑度增加而生加乘成效果，而非等比方式增加，如
    以實質累加方式執行，刑責恐將偏重過苛，不符現代刑事政
    策及刑罰之社會功能，故透過定應執行刑程式，採限制加重
    原則，授權法官綜合斟酌被告犯罪行為之不法與罪責程度、
    各罪彼此間之關聯性（例如數罪犯罪時間、空間、各行為所
    侵害法益之專屬性或同一性、數罪對法益侵害之加重效應等
    ）、數罪所反應被告人格特性與傾向、對被告施以矯正之必
    要性等，妥適裁量最終具體應實現之刑罰，以符罪責相當之
    要求。因此，法院於酌定執行刑時，應體察法律恤刑之目的
    ，為妥適之裁量，俾符合實質平等原則（最高法院105年度
    台抗字第626號裁定意旨參照）。準此，綜合判斷被告整體
    犯罪之非難評價、各罪間關係、法益侵害之整體效果，考量
    犯罪人個人特質，並適度反應其行為之不法與罪責程度，及
    對其施以矯正之必要性，且貫徹刑法公平正義之理念，爰酌
    定應執行刑如主文第2項所示。
據上論斷，應依刑事訴訟法第373條、第369條第1項前段、第364
條、第299條第1項前段，判決如主文。
本案經檢察官簡群庭提起公訴，檢察官曾文鐘到庭執行職務。
中　　華　　民　　國　　111 　年　　7 　　月　　28　　日
                  刑事第二十二庭審判長法  官  王美玲
                                      法  官  汪怡君
                                      法  官　葉韋廷
以上正本證明與原本無異。
如不服本判決，應於收受送達後20日內向本院提出上訴書狀，其
未敘述上訴之理由者並得於提起上訴後20日內向本院補提理由書
（均須按他造當事人之人數附繕本）「切勿逕送上級法院」。
                                      書記官　李逸翔
中　　華　　民　　國　　111 　年　　7 　　月　　28　　日
附錄：本案論罪科刑法條全文
毒品危害防制條例第4條
製造、運輸、販賣第一級毒品者，處死刑或無期徒刑；處無期徒
刑者，得併科新臺幣3千萬元以下罰金。
製造、運輸、販賣第二級毒品者，處無期徒刑或10年以上有期徒
刑，得併科新臺幣1千5百萬元以下罰金。
製造、運輸、販賣第三級毒品者，處7年以上有期徒刑，得併科
新臺幣1千萬元以下罰金。
製造、運輸、販賣第四級毒品者，處5年以上12年以下有期徒刑
，得併科新臺幣5百萬元以下罰金。
製造、運輸、販賣專供製造或施用毒品之器具者，處1年以上7年
以下有期徒刑，得併科新臺幣1百50萬元以下罰金。
前五項之未遂犯罰之。

附表（同原判決附表之編號）：
編號 原判決附表所示之罪 本院判決所處之刑 1 販賣第二級毒品罪 有期徒刑伍年陸月 2 販賣第二級毒品罪 有期徒刑伍年肆月 
附件：
臺灣新北地方法院刑事判決
110年度訴字第1227號
公　訴　人　臺灣新北地方檢察署檢察官
被　　　告　許杰琳　女　民國00年00月00日生
　　　　　　　　　　身分證統一編號：Z000000000號
　　　　　　　　　　住桃園市○○區○○○路00號
　　　　　　　　　　居桃園市○○區○○○路00巷00號2樓
　　　　　　　　　　（現另案於法務部矯正署桃園女子監獄執行中）
指定辯護人  本院公設辯護人　湯明純　
上列被告因違反毒品危害防制條例案件，經檢察官提起公訴（11
0年度偵字第13642號），本院判決如下：
    主  文
許杰琳犯如附表主文欄所示各罪，各處如附表主文欄所示之刑及
沒收。有期徒刑部分，應執行有期徒刑拾壹年。
    事  實
一、許杰琳明知甲基安非他命係毒品危害防制條例第2條第2項第
    2款所規定之第二級毒品，非經許可，不得販賣，竟意圖營
    利，基於販賣第二級毒品之犯意，各於如附表編號1、2所示
    時間、地點及交易內容，販賣第二級毒品甲基安非他命與戴
    明哲。嗣經警於民國110年3月15日16時10分許，在桃園市○○
    區○○○路0段000號旁巷弄查獲戴明哲持有第二級毒品甲基安
    非他命（驗餘淨重0.5546公克），再循線於同年月17日23時
    許，在新北市鶯歌區光明街36巷查獲許杰琳持有第二級毒品
    甲基安非他命（驗餘淨重4.1603公克），而查悉上情。
二、案經桃園市政府警察局平鎮分局移送臺灣新北地方檢察署檢
    察官偵查起訴。
    理  由
一、證據能力：
　㈠按被告以外之人於審判外之言詞或書面陳述，除法律有規定
    者外，不得作為證據；被告以外之人於檢察事務官、司法警
    察官或司法警察調查中所為之陳述，與審判中不符時，其先
    前之陳述具有較可信之特別情況，且為證明犯罪事實存否所
    必要者，得為證據，刑事訴訟法第159條第1項、第159條之2
    分別定有明文。查就證人戴明哲於警詢時之證述，此部分屬
    被告許杰琳以外之人於審判外之陳述，為傳聞證據；又證人
    戴明哲於本院審理中已到庭作證，且其於本院審理中之證述
    之待證事實部分，雖有部分有細微出入，但主要梗概仍與其
    於警詢時之證述約略一致，是此部分即與刑事訴訟法第159
    條之2規定不符，且既經被告及其辯護人爭執上開證人於警
    詢證述之證據能力（見本院卷第67頁），是此部分警詢之證
    述，因不符前揭傳聞證據得例外作為證據之規定，無證據能
    力，但尚得作為彈劾證據之用。
　㈡按被告以外之人於審判外之陳述，雖不符刑事訴訟法第159條
    之1至第159之4之規定，而經當事人於審判程序同意作為證
    據，法院審酌該言詞陳述或書面陳述作成時之情況，認為適
    當者，亦得為證據；又當事人、代理人或辯護人於法院調查
    證據時，知有第159條第1項不得為證據之情形，而未於言詞
    辯論終結前聲明異議者，視為有前項之同意，同法第159條
    之5第1項、第2項亦有規定。本案下述所引被告以外之人於
    審判外之陳述，經本院提示上開審判外陳述之內容並告以要
    旨，檢察官、被告及其辯護人均不爭執，亦未於言詞辯論終
    結前對該等審判外陳述之證據資格聲明異議（見本院卷第67
    頁、第142頁至第143頁），應視為被告已有將該等審判外陳
    述作為證據之同意，且經審酌各該供述證據作成之客觀情狀
    ，並無證明力明顯過低或係違法取得之情形，復為證明本案
    犯罪事實所必要，認為以之作為證據應屬適當，應有證據能
    力。
　㈢另本院後述所引用之其餘非供述證據，經本院依法當庭提示
    令其辨認外，復無證據足證係公務員違背法定程序所取得，
    且當事人亦未表示反對意見，而為證明本案犯罪事實所必要
    ，亦得作為本案證據。
二、認定事實所憑之證據及理由：
    訊據被告許杰琳固坦承其與戴明哲相識，該人為其臉書友人
    ，惟矢口否認有何販賣第二級毒品犯行，辯稱：附表編號1
    該次，戴明哲是有先透過臉書Messenger通話問我是否剛出
    來，過的好嗎？及問我有無再玩甲基安非他命，我說沒有，
    因為我才剛報假出來，他就請我幫他問一下甲基安非他命的
    價錢，才會有相關之Messenger對話內容，卷附對話紀錄是
    我跟他之間的對話沒錯，但有部分都被戴明哲刪剪掉了，不
    是完整的。當天他說要來找我，請我吃飯、喝飲料，但後來
    他並沒有來。另附表編號2該次，我並沒有與他聯繫，也沒
    碰面。本案是戴明哲誣賴我的，他以前有追求過我不成才報
    復我云云。辯護人則為被告辯稱：證人戴明哲於110年3月15
    日為警查獲持有第二級毒品甲基安非他命，倘若其供出毒品
    來源並因而查獲，可享有減刑之利益，故其證述內容攸關其
    自身訴訟利害，其指述是否與事實相符，本值斟酌，且其於
    前後2次警詢所證述之交易毒品數量與價格並非一致，於本
    院審理中作證時亦有前後歧異之情形，不應逕採為不利被告
    之證據。又被告表示卷附Messenger對話內容並不完整，在
    通訊軟體卻有收回、刪除功能之情況下，該等對話並無法完
    全顯現被告與戴明哲間之對話全貌，無法佐證證人戴明哲指
    證實在。此外，被告既否認犯行，在無其他積極證據足資證
    明被告販賣第二級毒品牟利，請依罪疑惟輕原則，諭知無罪
    之判決云云。經查：
　㈠被告曾使用臉書暱稱「徐穎藤」，並與戴明哲為臉書友人，
    兩人間曾以臉書通訊軟體Messenger聯繫，卷附Messenger對
    話紀錄為其與戴明哲間之對話等事實，業據被告供認在卷（
    見偵卷第27頁、第273頁至第275頁、本院卷第66頁至第67頁
    、第144頁至第150頁），且有關於臉書暱稱「徐穎藤」之主
    頁畫面及戴明哲手機關於被告與戴明哲2人間之Messenger對
    話紀錄照片，以及桃園市政府警察局偵辦毒品危害防制條例
    案Messenger譯文表在卷可佐（見偵卷第87頁至第90頁、第1
    13頁至第141頁），此節事實，首堪認定。其中與如附表編
    號1、2日期接近之相關對話內容，約略如下（照原對話內容
    記載，錯別字不予更正，下同）：
　　⒈附表編號1部分：
　    【3月12日22：07】
       戴明哲：在那?
      【3月12日22：17】
       徐穎藤：怎？
       徐穎藤：？？
       戴明哲：×1
               $?
       徐穎藤：2
       戴明哲：實？
       徐穎藤：08
       戴明哲：...
       徐穎藤：。。。
       徐穎藤：好啦！
       徐穎藤：第一次ˇ給足
       戴明哲：（讚符號）
       徐穎藤：不多拿？
      【3月12日22：21】
　　   戴明哲：手頭緊啊！過一陣吧！我都是固定月初才拿多
       的
       徐穎藤：（讚符號）
       徐穎藤：我在鶯歌。
       戴明哲：哇靠...
       徐穎藤：恩恩
       徐穎藤：所以算2
       戴明哲：那×2呢？
       徐穎藤：3600
       戴明哲：確定？
       徐穎藤：只有這次
       戴明哲：不會是打槍的吧！
       戴明哲：（讚符號）。
       戴明哲：住址給我。
       徐穎藤：不會！好的
       徐穎藤：鶯歌光明街36巷
       戴明哲：好
       戴明哲：我看一下地圖要多久
       徐穎藤：到了密我
       徐穎藤：你要2？
       戴明哲：對
       徐穎藤：（讚符號）
       戴明哲：真的有點距離。
       戴明哲：最快30~50分鐘到
       徐穎藤：沒關係！我等你
       戴明哲：（讚符號）
       徐穎藤：（讚符號）
      【3月12日23：04】
       徐穎藤：到哪？
       戴明哲：拍夕菈
               剛洗完澡要出門了!
       徐穎藤：快哦！
       戴明哲：好
       徐穎藤：（讚符號）
      【3月12日23：42】
       戴明哲：快到了
       徐穎藤：巷口等
       戴明哲：我領錢一下
       徐穎藤：（讚符號2個）
      【3月13日00：20】
       戴明哲：欸欸欸
       徐穎藤：怎？
       戴明哲：少一包吧
       徐穎藤：怎可能
       徐穎藤：看你車上
       徐穎藤：你那一包是ˋ碎的。
       徐穎藤：還是整個
       戴明哲：哇靠...我只看到整個的
       戴明哲：我在找找看。
       徐穎藤：怎可能
       徐穎藤：給你時我還摸到
　　　 徐穎藤：不可能拉！給你時還有在裡面，你在手上搖怎
       會不知道
      【3月13日00：40】
      （戴明哲撥電話給徐穎藤，通話時間1分33秒）
    ⒉附表編號2部分：
      【3月14日15：56】
       徐穎藤：要不要?
       徐穎藤：新貨
      【3月15日03：26】
      （戴明哲撥電話給徐穎藤，通話時間55秒）
       戴明哲：（讚符號）
      【3月15日03：36】
      （徐穎藤撥電話給戴明哲，通話時間1分9秒）
      【3月15日03：40】
      （徐穎藤撥電話給戴明哲，通話時間42秒）
      【3月15日03：42】
      （戴明哲錯過徐穎藤的視訊聊天）
       徐穎藤：30分到!
      【3月15日03：42】
      （戴明哲撥電話給徐穎藤，通話時間10秒）
      【3月15日03：43】
      （戴明哲錯過徐穎藤的視訊聊天2次）
      【3月15日03：55】
       戴明哲：我在國小附近等妳。
      【3月15日04：08】
      （戴明哲有一通來自徐穎藤的未接來電）
       徐穎藤：過來。
      【3月15日04：09】
      （徐穎藤撥電話給戴明哲，通話時間21秒）
      【3月15日04：13】
      （徐穎藤撥給戴明哲視訊通話1秒）
      【3月15日04：14】
      （戴明哲撥電話給徐穎藤，通話時間55秒）
　㈡有關上開對話所指真意及相關過程為何，證人戴明哲於偵訊
    及本院審理中分別證述如下：
　　⒈證人戴明哲於偵訊時具結證稱：被告在3月12日對話中說「
      2」是指2公克甲基安非他命，我說「實？」是問實重，她
      說「08」是指實重0.8公克。「第一次給足」指她會給我2
      公克。「×2」是2公克。「3600」是2公克3600元。這次有
      交易成功，晚上11時在鶯歌光明街36巷，一手交錢一手交
      貨，我給他3600元，她給我2公克甲基安非他命。我忘了
      為何之前會在警詢中說是2000元買1公克，應該以對話紀
      錄為主。在3月13日對話中我說「少一包」，是指他原本
      要給我2包，但我只看到1包。12日交易時她是放在菸盒內
      給我。在3月14、15日她說「要不要新貨」，是問我要不
      要買甲基安非他命，15日凌晨4時我去找她拿甲基安非他
      命，我忘了拿多少，應該是1、2公克，1公克2000元，我
      過去找她沒別的事，都是拿甲基安非他命，這次一樣是在
      光明街36巷交易，一手交錢一手交貨。警詢時會講成6500
      元交易2公克，是在說3月17日我配合警察誘捕被告的那次
      ，該次只是假裝要買。我與被告無結怨結仇，沒有誣賴她
      等語（見偵卷第219頁至第221頁）。
　　⒉證人戴明哲於本院審理中具結證稱：3月12日對話中，我問
      被告「×1」、「$?」，是在問她1公克甲基安非他命多少
      錢，她回答「2」，是表示價格2000元；我問她「實」，
      她答「08」的部分，是指我問她實重多少，她表示甲基安
      非他命本體實重是0.8公克，加上袋子為1公克之意；後來
      我問她「那×2呢？」，她回答3600，是指2公克甲基安非
      他命的價錢是3600元，且從後續對話紀錄顯示，我有與被
      告見面並交易，因為我找她都在拿甲基安非他命而已，我
      於偵訊時所述為實在，從此部分之對話紀錄看起來這次我
      與被告就是以3600元交易2公克之甲基安非他命，我還記
      得半路中掉了1包，因為她把毒品放在菸盒裡面，她交給
      我後，我把菸盒丟掉了，我才會在對話中跟她反映有少1
      包毒品的情形。在3月14日對話中被告問我要不要新貨，
      後來並有通對話，是在討論毒品，從後來之對話紀錄看來
      我與被告有見面，我有去找她拿甲基安非他命，我有給她
      錢，但給她多少不記得了，偵訊時所述之交易數量及金額
      為實在等語（見本院卷第129頁至第141頁）。
  ㈢證人戴明哲前揭指證有下列補強證據可佐：
　　⒈觀諸證人戴明哲前揭偵訊及本院審理中之證述可知，其均
      始終指證有於如附表編號1、2所示時、地有向被告購買甲
      基安非他命而進行毒品交易，且其前後證述之交易情節亦
      大致相符，雖其於本院審理中因時間間隔已久，而表示對
      於如附表編號2之交易毒品數量及金額有所遺忘，但經提
      示相關對話紀錄及其偵訊中之證詞，其亦證稱於偵訊時證
      述實在，故關於相關交易毒品數量及金額應以其於偵訊中
      所述為準，並採對被告有利之認定，即認定以2000元之對
      價交易1公克之甲基安非他命。況從被告與戴明哲間於110
      年3月12日、13日之上開Messenger對話紀錄中，明顯可見
      戴明哲向被告詢問毒品數量及相對價格，被告亦陸續回應
      各毒品數量所對應價格及實重，且於對話中提供交易地點
      位置在「鶯歌光明街36巷」，並在雙方確認要以「2」即2
      公克甲基安非他命為交易標的後，被告尚向戴明哲表示願
      意等戴明哲到場，更詢問其到達進度，在戴明哲表示快到
      了之後，戴明哲即稱要先去領錢，此後亦見戴明哲向被告
      表示毒品有少1包情形，被告還稱「不可能啦！給你時還
      有在裡面」等語，均在在明示被告與戴明哲間洽定毒品交
      易數量及對價等意思表示之過程，以及交易當時到場進度
      與事後討論交易毒品數量是否有缺之情狀，而顯可佐證證
      人戴明哲指證其有與被告於如附表編號1所示時、地進行
      毒品交易為真。另觀諸被告與戴明哲間於110年3月14日、
      15日間之上開Messenger對話紀錄，雖未有如先前110年3
      月12日、13日在對話中明示買賣意思表示合致過程之情，
      但亦可見被告係先主動詢問「要不要？」、「新貨」之可
      疑對話，而被告於偵訊中亦供稱此係在向戴明哲詢問要不
      要試吃看看其這邊的毒品好不好之意（見偵卷第274頁）
      ，堪認此部分確為涉及毒品內容之對談。其後雖因雙方係
      以語音通話等方式，而無法確認雙方所談內容為何，但亦
      可見被告有提到「30分到」，而戴明哲回應「我在國小附
      近等你」，被告又回應「過來」等語，而可佐證雙方確有
      約定地點碰面之情。
　　⒉另觀諸戴明哲之行動電話通訊數據上網歷程查詢紀錄（見
      偵卷第255頁至第260頁），戴明哲於110年3月12日23時57
      分許至翌（13）日0時16分許通聯基地台位置，以及110年
      3月15日3時48分許至同日4時30分許之通聯基地台位置，
      均坐落在新北市鶯歌區，而戴明哲除上開2時段以外之110
      年3月10日至16日之行動電話通訊數據上網之通聯基地台
      位置，均主要坐落在桃園市大園區，其餘亦坐落在同市桃
      園區、中壢區、八德區、大溪區或平鎮區，顯見戴明哲平
      日活動區域乃以桃園市區為主，僅有於110年3月23時許至
      翌日0時許、110年3月15日3時許至4時許此2時段出沒在新
      北市鶯歌區，而被告當時正住於新北市鶯歌區，亦據其自
      認在卷（見本院卷第67頁），洽可佐證證人戴明哲前揭指
      證其有於附表編號1、2所示時間特地前往被告指定之如被
      告曾於上開110年3月12日Messenger對話中之新北市鶯歌
      區光明街36巷與被告碰面並進行毒品交易等情為真，被告
      辯稱此2次其並未與戴明哲碰面云云，顯與事實不符，不
      足採信。
　　⒊又戴明哲於110年3月15日16時10分許在桃園市中壢區中央
      西路2段190號旁巷弄為警查獲其持有第二級毒品甲基安非
      他命1包（下稱甲包甲基安非他命，驗餘淨重0.5546公克
      ），戴明哲即向警方表示該包毒品係其於同日4時許向被
      告購得，故戴明哲即配合警方而向被告佯稱欲購買毒品，
      並約於110年3月17日23時許在新北市鶯歌區光明街36巷碰
      面，被告即徒步前來戴明哲所駕車輛之副駕駛座車門旁，
      警方即向前盤查，被告即手持戴明哲交付之6600元，並另
      在戴明哲副駕駛座車門手把上扣得被告所持有之甲基安非
      他命1包（驗餘淨重4.1603公克，下稱乙包甲基安非他命
      ）等情，有桃園市政府警察局平鎮分局警員職務報告1份
      、110年3月17日現場查獲照片及錄影截圖畫面、戴明哲手
      機內關於被告與其2人間於110年3月16日至17日之Messeng
      er對話紀錄翻拍照片、臺北榮民總醫院110年4月16日北榮
      毒鑑字第C0000000號毒品成分鑑定書、110年4月30日北榮
      毒鑑字第C0000000號毒品成分鑑定書各1份、桃園市政府
      警察局平鎮分局平鎮派出所扣押筆錄及扣押物品目錄表共
      2份附卷可參（見偵卷第73頁至第77頁、第85頁至第86頁
      、第101頁至第111頁、第130頁至第141頁、第205頁、第2
      41頁、第243頁至第251頁）。則由戴明哲於110年3月15日
      16時10分許即因持有甲包甲基安非他命為警查獲，並甫於
      查獲當下尚較不及深思熟慮及防備之際，即供稱甲包甲基
      安非他命是於同日稍早自被告處購得，則由此查獲情形亦
      可佐證證人戴明哲前揭指證之可信性。另觀被告與戴明哲
      間110年3月17日之Messenger對話，被告先問戴明哲「卻
      定數量了嗎？」，戴明哲回應「4多少錢」，被告回稱「7
      5」，並續問「現在來嗎」、「裝一起」、「分開」、「
      ？」、「4裝一起」，戴明哲回應「好」、「出發」，被
      告後又表示「拿好的又多給你」等語，並參以同日稍後之
      被告即在戴明哲車副駕駛座車門旁出現，並持戴明哲所交
      付之款項6600元及其自身所持之乙包甲基安非他命為警查
      獲，該乙包甲基安非他命之數量與包裝亦與對話內容吻合
      ，堪認此次被告亦係欲出面與戴明哲進行毒品交易。被告
      雖辯稱該6600元為戴明哲欠其款項所因而交付之還款，乙
      包甲基安非他命只是自己要施用的云云，但此除與前述同
      日對話過程均無提到借款還款事宜不符外，亦無法合理解
      釋被告何以要攜帶並拿出乙包甲基安非他命與戴明哲碰面
      ，更與被告警詢中辯稱其曾跟戴明哲借款1500元云云（見
      偵卷第28頁）之辯詞自相矛盾，足證被告此部分所辯顯不
      可採。是以從戴明哲後續配合警方約與被告於110年3月17
      日在同一地點佯進行毒品交易，被告亦確實現身而持乙包
      甲基安非他命前去赴會，並收取戴明哲所交付之金錢，亦
      可佐證證人戴明哲證稱其先前毒品來源為被告堪屬信實，
      並非無中生有或杜撰虛構。
　　⒋綜合上述，證人戴明哲雖係購毒者而處於與被告相對立之
      立場，然其於偵查中與本院審理中證述一致，並皆已具結
      擔保其證言屬實，而無甘冒偽證罪責風險入被告於罪之必
      要，且其乃因甫交易不久後即為警調查，較不及防備及顧
      慮時即已指證甲包甲基安非他命係其向被告購得，且其證
      述內容，亦有其與被告間Messenger對話紀錄、行動電話
      通訊數據上網歷程查詢紀錄，桃園市政府警察局平鎮分局
      警員職務報告1份、110年3月17日現場查獲照片及錄影截
      圖畫面、前開臺北榮民總醫院毒品成分鑑定書、桃園市政
      府警察局平鎮分局平鎮派出所扣押筆錄及扣押物品目錄表
      以及查獲被告情境等跡證可資補強，足以採信，辯護人辯
      稱本案缺乏補強證據補強證人戴明哲之指證云云，即非可
      採。
　㈣被告及辯護人其餘辯解不可採之理由：
　　⒈被告雖辯稱卷附其與戴明哲間之Messenger對話紀錄是經過
      戴明哲刪減，並非完整，戴明哲僅係向其詢問毒品交易行
      情價格，與戴明哲交易的另有其人，是其友人云云，但從
      前述有關附表編號1、2之對話紀錄內容可知，兩人對話均
      係針對對方所言予以回應，並無明顯突兀對話或牛頭不對
      馬嘴之處，已難認有被告所述刪減對話之情形，且被告身
      為對話之一方，亦未提出其所謂之完整對話以實其說，自
      屬空言辯解，尚難憑採。再者，被告除直接與戴明哲在對
      話中討論毒品數量及相對應價格如何計算，尚談及毒品之
      實重，更於對話中直接表明「我在鶯歌」、「鶯歌光明街
      36巷」、「到了密我」、「沒關係！我等你」、「巷口等
      」、「給你時我還摸到」、「給你時還有在裡面」、「要
      不要？」、「新貨」、「過來」等語，而明顯約定交易地
      點，並自承有給戴明哲毒品，及主動詢問戴明哲是否要新
      貨及要戴明哲過來等顯然非單純討論毒品行情時會出現之
      對話，且皆係以被告自己為上開對話內動作之行為主體，
      與旁人無涉，是被告此部分辯解與對話紀錄顯有出入，無
      從採信。
　　⒉另被告雖辯稱戴明哲可能係因曾追求其不成始出言誣陷云
      云，而證人戴明哲於本院審理中作證時亦不否認曾追求過
      被告，惟另證稱此為很久以前的事，幾乎要忘了，與被告
      並無仇恨恩怨等語（見本院卷第136頁至第137頁），而否
      認有因此誣指被告，且從兩人對話內容，雙方口吻及對話
      內容均尚屬和氣，無明顯怨懟之情存在，無從推斷及佐證
      證人戴明哲會因此誣指被告。另被告雖提出其與戴明哲間
      之其他Messenger對話紀錄，於該對話中，戴明哲對於被
      告抱怨假釋遭戴明哲毀了，戴明哲固表示「對不起唄」、
      「讓我想想辦法一下」、「那是警察言語的誘導他問我，
      是不是買來自己用的！我才說是的」等語（見偵卷第277
      頁），而欲證明證人戴明哲前揭指證不實云云，但此部分
      之對話紀錄，僅足證證人戴明哲有因出面作證一事而向被
      告道歉，並未見證人戴明哲有承認自己證述內容有不實之
      處，且證人戴明哲於偵查中對此具結證稱：此部分對話是
      被告交保出來後傳給我的，說她被我害，但「買來自己用
      」是她自己講的，我說的「那是警察言語的誘導他問我，
      是不是買來自己用的！我才說是的」那句話的意思是指警
      察問我跟被告買是要幹嘛用的，我說自己用的。我確實是
      跟被告買的。我先前偵查中所述是說實話等語（見偵卷第
      289頁），而亦否認有證述不實之情，故被告此部分所提
      事證，仍不足推翻證人戴明哲證述之憑信性，被告所辯仍
      非可採。
　　⒊辯護人雖以證人戴明哲於前後2次警詢時所述之毒品交易數
      量及價格有所出入，而欲以此彈劾證人戴明哲證述之可信
      性云云，但被告與戴明哲之間，除存有如附表編號1、2所
      示之毒品交易外，另尚存有110年3月17日戴明哲與警方配
      合佯與被告進行之毒品交易情況，是此部分證詞之出入或
      係受雙方間另有其他次之毒品交易影響，產生混淆而誤述
      ，此情並據證人戴明哲於偵查中證述在卷，已如前述，故
      尚不能僅因此部分之細小瑕疵即推翻證人戴明哲證述之可
      信性，故辯護人此部分所辯，亦非可採。
　㈤販賣毒品乃違法行為，交易雙方皆以隱匿秘密之方式而為，
    且毒品無公定價格，每次購買價量，隨時可能依雙方關係深
    淺、資力、需求量及對行情之認知、來源是否充裕、查緝是
    否嚴緊，購買者被查獲時供述來源對象之可能性風險等因素
    之評估，因而異其標準，機動調整，非可一概而論。販賣毒
    品之利潤所得，除經坦承犯行或價量俱屬明確者外，本難查
    得實情，是以除非別有積極事證，足認係以同一價量委託代
    買、轉售或無償贈與，確未牟利以外，尚難執此遽認非法販
    賣毒品之證據尚有不足。查被告為有智識程度之成年人，對
    於毒品交易為檢警機關嚴予取締之犯罪，法律就此亦有重典
    處罰乙節，並無不知之理，此由被告於本案行為前，即曾多
    次因施用毒品案件，經法院論罪處刑在案等情可為佐證，有
    臺灣高等法院被告前案紀錄表1份存卷可查（見本院卷第13
    頁至第頁），且被告與戴明哲間之本案毒品交易均為有償交
    易等節，業經本院認定如前，復戴明哲僅為被告之普通友人
    ，並非至親，倘非被告可從中賺取差價或投機貪圖小利，豈
    有甘冒重典依購入價格轉售或代購之理，復本案又無其他積
    極事證，可認被告係以同一價量受委託代買、轉售或無償贈
    與毒品給戴明哲，是參照前述說明，被告於如附表編號1、2
    所示之毒品交易，均具有從中獲利之意圖，亦堪認定。
　㈥綜上，本案事證明確，被告前開犯行均堪認定，皆應依法論
    科。另有關起訴書附表編號1、2原載之交易時間，經對照被
    告與戴明哲各該毒品交易相關對話時間所顯示之戴明哲到場
    赴約時間後，爰在不影響起訴事實同一性之情況下，另補充
    為如本判決附表編號1、2時間欄所示，併此敘明。
三、論罪科刑：
　㈠核被告許杰琳就如事實欄一之附表編號1、2所為，均係犯毒
    品危害防制條例第4條第2項之販賣第二級毒品罪，共2罪；
    其各次意圖販賣而持有第二級毒品之低度行為，均為其各次
    販賣第二級毒品之高度行為吸收，不另論罪。被告上開共2
    次販賣第二級毒品犯行，犯意各別，行為互殊，應予分論併
    罰。
　㈡爰以行為人之責任為基礎，審酌被告無視於國家防制毒品危
    害之禁令，竟為牟利而恣意販賣毒品予他人，擴張毒害，應
    予非難，考量其販賣毒品對象人數單一，販賣數量及規模非
    鉅，兼衡其自述學歷國中肄業，因另案入監執行前在小吃店
    上班，與父母及2子同住，其中1子已成年當兵，另1子尚未
    成年之生活狀況（見本院卷第151頁），暨其犯罪動機及目
    的，被告否認犯行之犯後態度等一切情狀，各量處如附表編
    號1、2主文欄所示之刑，暨為貫徹罪刑相當及比例原則，使
    其輕重得宜，罰當其罪，以實現刑罰權之公平正義，參以其
    所犯之罪間罪質同一，販賣對象相同，擴張毒害之程度有限
    ，罪責重複非難之程度較高等整體綜合評價，定其應執行刑
    ，以資懲儆。
四、沒收之說明：
　㈠扣案之乙包甲基安非他命（驗餘淨重4.1603公克），經鑑驗
    後，檢出甲基安非他命成分等節，有臺北榮民總醫院110年4
    月30日北榮毒鑑字第C0000000號毒品成分鑑定書1份在卷可
    憑（見偵卷第205頁），屬違禁物，為被告許杰琳於本案所
    犯如附表編號2之販賣第二級毒品犯行後所查獲之毒品，應
    於該次所犯之罪主文項下，依毒品危害防制條例第18條第1
    項前段規定，宣告沒收銷燬。另包裝前開甲基安非他命之外
    包裝袋1只，其上顯會餘留毒品之殘漬並難以析離，亦無析
    離之實益，應視同毒品之一部，併依同規定宣告沒收銷燬。
    至鑑驗耗用之毒品既已滅失，自毋庸宣告沒收。
　㈡如附表編號1、2所示毒品交易之對價金額，分別乃被告本案
    所犯2起販賣第二級毒品罪之犯罪所得，業經本院認定如前
    ，雖未扣案，仍均應依刑法第38條之1第1項前段、第3項規
    定，分別於上開所犯主文項下，宣告沒收，於全部或一部不
    能沒收或不宜執行沒收時，追徵其價額。
　㈢另被告於本院準備程序供稱，其所使用與戴明哲聯繫對話之
    行動電話1支，已壞掉丟掉了等語（見本院卷第68頁），是
    該行動電話雖屬被告所有之供犯該部分犯行所用之物，但既
    已毀壞，且無證據證明上開物品迄今仍存而尚未滅失，即無
    從依毒品危害防制條例第19條第1項規定宣告沒收。
據上論斷，應依刑事訴訟法第299條第1項前段，毒品危害防制條
例第4條第2項、第18條第1項前段，刑法第11條、第51條第5款、
第38條之1第1項前段、第3項，判決如主文。　　
本案經檢察官簡群庭提起公訴，檢察官劉家瑜到庭執行職務。
中　　華　　民　　國　　111 　年　　2 　　月　　15　　日
                  刑事第九庭    審判長法　官  何燕蓉
　　                                  法  官  林翊臻
　　                                  法  官  林米慧
上列正本證明與原本無異。
如不服本判決，應於判決送達後20日內敘明上訴理由，向本院提
出上訴狀 (應附繕本) ，上訴於臺灣高等法院。其未敘述上訴理
由者，應於上訴期間屆滿後20日內向本院補提理由書「切勿逕送
上級法院」。
                                      書記官　林惠敏
中　　華　　民　　國　　111 　年　　2 　　月　　16　　日
附錄本案論罪科刑法條全文：
製造、運輸、販賣第一級毒品者，處死刑或無期徒刑；處無期徒
刑者，得併科新臺幣3千萬元以下罰金。
製造、運輸、販賣第二級毒品者，處無期徒刑或10年以上有期徒
刑，得併科新臺幣1千5百萬元以下罰金。
製造、運輸、販賣第三級毒品者，處7年以上有期徒刑，得併科
新臺幣1千萬元以下罰金。
製造、運輸、販賣第四級毒品者，處5年以上12年以下有期徒刑
，得併科新臺幣5百萬元以下罰金。
製造、運輸、販賣專供製造或施用毒品之器具者，處1年以上7年
以下有期徒刑，得併科新臺幣1百50萬元以下罰金。
前五項之未遂犯罰之。
附表：
編號 交易對象 時間 地點 毒品交易內容（新臺幣） 主文 1 戴明哲 109年3月12日23時42分後之不久時許 新北市鶯歌區光明街36巷 許杰琳販賣甲基安非他命（重量約2公克）與戴明哲，並收取3,600元款項。 許杰琳販賣第二級毒品，處有期徒刑拾年參月，未扣案之犯罪所得新臺幣參仟陸佰元沒收，於全部或一部不能沒收或不宜執行沒收時，追徵其價額。 2 戴明哲 109年3月15日4時8分後之不久時許 同上 許杰琳販賣甲基安非他命（重量約1公克）與戴明哲，並收取2,000元款項。 許杰琳販賣第二級毒品，處有期徒刑拾年貳月，扣案之甲基安非他命壹包（驗餘淨重肆點壹陸零參公克）及包裝上開毒品之外包裝袋壹只，均沒收銷燬；未扣案之犯罪所得新臺幣貳仟元沒收，於全部或一部不能沒收或不宜執行沒收時，追徵其價額。